臺灣高等法院臺中分院刑事判決       100年度上易字第1348號
上  訴  人
即  被  告  吳明雄
上列上訴人即被告因竊盜案件，不服臺灣苗栗地方法院100年度
易字第544號中華民國100年8月1日第一審判決（起訴案號：臺灣
苗栗地方法院檢察署100年度偵字第1476號），提起上訴，本院
判決如下：
    主  文
上訴駁回。
    理  由
一、按依刑事訴訟法第350條、第361條、第362條、第367條規定
    ，不服地方法院之第一審判決而上訴者，須提出上訴書狀，
    並應敘述具體理由，為上訴必備之程式；其所提出之書狀未
    敘述上訴理由，或僅曾以言詞陳述上訴理由者，均應於上訴
    期間屆滿後20日內補提理由書於第一審法院。第一審法院經
    形式審查，認逾期未補提上訴理由者，應定期間先命補正；
    逾期未補正者，為上訴不合法律上之程式，應以裁定駁回。
    倘已提出上訴理由，但所提非屬具體理由者，或已上訴但未
    提上訴理由，經審判長定期間補正仍未補正者，則應由第二
    審法院以上訴不合法律上之程式，判決駁回。而所謂具體理
    由，必係依據卷內既有訴訟資料或提出新事證，指摘或表明
    第一審判決有何採證認事、用法或量刑等足以影響判決本旨
    之不當或違法，而構成應予撤銷之具體事由，始克當之（例
    如：依憑證據法則具體指出所採證據何以不具證據能力，或
    依憑卷證資料，明確指出所為證據證明力之判斷如何違背經
    驗、論理法則）；倘僅泛言原判決認定事實錯誤、違背法令
    、量刑失之過重或輕縱，而未依上揭意旨指出具體事由，或
    形式上雖已指出具體事由，然該事由縱使屬實，亦不足以認
    為原判決有何不當或違法者（例如：對不具有調查必要性之
    證據，法院未依聲請調查亦未說明理由，或援用證據不當，
    但除去該證據仍應為同一事實之認定），皆難謂係具體理由
    ，俾與第二審上訴制度旨在請求第二審法院撤銷、變更第一
    審不當或違法之判決，以實現個案救濟之立法目的相契合，
    並節制濫行上訴（最高法院97年度台上字第892號刑事判決
    意旨參照）。
二、本件上訴人即被告吳明雄（下稱被告）於民國100年8月17日
    向原審法院提出上訴書狀，惟未記載上訴理由，至100年8月
    26日補提上訴理由狀，核其記載之上訴理由略為：被告經查
    獲時，係自行坦承不諱，並主動願意配合警方偵辦，於偵查
    中亦坦承不諱，犯罪後態度良好，原審判處被告有期徒刑4
    年6月，並於刑之執行前，令入勞動場所強制工作3年，量刑
    過重，顯然未參酌刑法第57條所列等事項；且被告深具悔意
    ，經此教訓後當無再犯之虞，前開所處刑期，在一般客觀上
    實嫌較重，爰請明鑑，撤銷原審法院判決，另為適當之判決
    ，確保人權法紀等語。
三、本院查：
  (一)被告因不服上開臺灣苗栗地方法院之第一審判決，而於前述
    時間具狀敘明理由向原審法院提起上訴，則依刑事訴訟法第
    361條第2項之規定、該條項立法修正理由及上揭最高法院判
    決意旨，被告倘已提出上訴理由，但所提非屬具體理由者，
    即應由第二審法院以上訴不合法律上之程式，以判決駁回之
    ；且上訴理由之具體與否係屬第二審法院審查範圍，不在命
    補正之列（參見法院辦理刑事訴訟案件應行注意事項第162
    點）。
  (二)原審認被告犯有如其附表所示之普通竊盜及加重竊盜等共23
    罪，均為累犯，而判處應執行有期徒刑4年6月，並應於刑之
    執行前，令入勞動場所強制工作3年，及將扣案之十字鎬1支
    宣告沒收，已詳述所依憑之證據及得有心證之理由，核無違
    背一般經驗法則、論理法則與證據法則，所為量刑亦屬妥適
    ，合於罪刑相當原則及比例原則，且所定應執行之刑，亦未
    逾越內部性限界與外部性界限，或有權力濫用或違反法律目
    的之情形，先予敘明。被告雖以前揭理由提起上訴，惟其所
    指犯後態度良好之問題，業經原判決於量刑之理由中加以斟
    酌在內，原判決所諭知其各罪之刑暨所定應執行刑，尚無違
    誤或失出之情形可指；又其餘之上訴理由，則僅在請求改判
    較輕之刑而已。是核其全體上訴意旨，顯未本於案內具體之
    卷證資料，或提出其他新事證，以指摘或表明第一審判決有
    何採證認事、用法或量刑等足以影響判決本旨之不當或違法
    ，而可構成應予撤銷之具體事由。
四、綜上所述，被告之上訴理由尚非前開說明所謂之具體理由，
    則揆諸前揭最高法院判決之意旨，及依「程序優先於實體」
    之刑事訴訟法原則，本件上訴即不合法定上訴程式，而應予
    駁回，並不經言詞辯論為之。
據上論斷，應依刑事訴訟法第367條前段、第372條，判決如主文
。
中    華    民    國   100    年    10    月    20    日
            刑事第九庭  審判長法  官  江  德  千
                              法  官  陳  宏  卿
                              法  官  莊  深  淵
以上正本證明與原本無異。
不得上訴。
                              書記官  陳  振  海
中    華    民    國   100    年    10    月    20    日